ro-RO: Tip pămătuf: Păr de bursuc; Trafalet; Flow-thru; De frecat; Sintetică; Pentru roți; Altele
nb: Børstetype: Grevlinghår; Dyppbørste; Gjennomstrømning; Skrubb; Syntetisk; Hjul; Annet
bg-BG: Тип четка: Косъм от язовец; Четка за потапяне; Проточна; Скраб; Синтетична; Колело; Други
nl: Penseeltype: Dassenhaar; Dompelborstel; Doorstroom; Scrub; Synthetisch; Wiel; Andere
sl-SI: Vrsta čopiča: Jazbečeva dlaka; Čopič za namakanje; S ščetinami v snopu; Drgnenje; Sintetika; Rotacijska; Drugo
fi: Harjatyyppi: Mäyränkarva; Dippiharja; Läpivirtaus; Hankaava; Synteettinen; Pyörä; Muu
th: ประเภทแปรง: ขนแบดเจอร์; ขนแปรงสำหรับจุ่ม; ของเหลวไหลผ่านได้; สครับ; สังเคราะห์; ล้อ; อื่นๆ
lt-LT: Šepetėlio tipas: Barsuko plaukų; Panardinamas šepetėlis; Nuplaunamas tekančiu vandeniu; Šveičiantis; Sintetinis; Apvalus; Kita
zh-CN: 刷子类型: 獾毛; 浸刷; 流动; 去角质; 合成; 车轮; 其他
hr-HR: Vrsta četke: Jazavčeva dlaka; Kist za umakanje; Protočna četka; Za ribanje; Sintetika; Za kotače; Ostalo
pl: Typ szczotki: Sierść borsuka; Szczotka zanurzeniowa; Przepływowa; Peeling; Syntetyczne; Koło; Inne
hu: Ecset típusa: Borzszőr; Merítőecset; Tömlőre csatlakoztatható; Súroló; Szintetikus; Kerékmosó; Egyéb
zh-TW: 刷子類型: 獾毛; 浸刷; 流通式; 去角質; 合成; 車輪; 其他
cs: Typ štětce: Jezevčí srst; Dipovací kartáč; Průtokový; Peeling; Syntetické; Kolo; Jiné
ja: ブラシの種類: アナグマ毛; ディップブラシ; フロースルー; スクラブ; 合成品; ホイール; その他
es: Tipo de cepillo: Pelo de tejón; Cepillo de inmersión; Con flujo continuo; Exfoliante; Sintético; Rueda; Otros
sk-SK: Typ kefky: Jazvečie chlpy; Ponorná kefa; Prietokový; Drhnúť; Syntetický; Koleso; Iné
sv: Borsttyp: Grävlingshår; Doppborste; Genomströmning; Skrubbande; Syntetisk; Hjul; Övrigt
tr: Fırça Tipi: Porsuk kılı; Daldırma fırçası; Akış yönü; Fırçalama; Sentetik; Teker; Diğer
pt-BR: Tipo da escova: Pincel de barbear; Pincel de imersão; Fluxo direto; Removedor; Sintético; Roda; Outro
fr: Type de pinceau: Poils de blaireau; Pinceau à tremper; À flux continu; Exfoliant; Synthétique; Roue; Autre
en: Brush type: Badger hair; Dip brush; Flow-thru; Scrub; Synthetic; Wheel; Other
da: Børstetype: Grævlingehår; Dyppebørste; Gennemstrømning; Scrub; Syntetisk; Hjul; Andet
pt-PT: Tipo de escova: Pelo de texugo; Escova de lavagem; Escova de limpeza; Esfoliação; Sintético; Roda; Outro
vi: Loại cọ: Bàn chải lông lửng; Bàn chải nhúng; Chải qua; Tẩy da chết; Tổng hợp; Bánh xe; Khác
el: Τύπος πινέλου: Τρίχες ασβού; Βούρτσα εμβάπτισης; Με ροή νερού; Τριψίματος πατώματος; Συνθετικό; Τροχών; Άλλο
it: Tipo di pennello: Pelo di tasso; Pennello a immersione; Di tipo flow-thru; Scrub; Sintetico; Ruota; Altro
ru: Тип помазка: Барсучий волос; Кисть для окунания; Проточный; Скраб; Синтетика; Колесо; Другое
ko: 브러시 유형: 오소리털; 딥 브러시; 플로우 스루; 스크럽; 인조; 휠; 기타
de: Pinseltyp: Dachshaar; Tauchpinsel; Durchlauf; Peeling; Synthetisch; Rad; Sonstiges